臺灣臺中地方法院交通事件裁定　　　　　　　　　　　九十年度交聲字第四二０號
　　　　原處分機關　交通部公路局台中區監理所豐原監理站
　　　　異議人即　　甲○○
　　　　受處分人
右列受處分人因違反道路交通管理處罰條例案件，對於交通部公路局台中區監理所豐
原監理站九十年十月三十一日所為之處分（豐監稽違六三字第ＧＢ0000000號
裁決書），聲明異議，本院裁定如左：
        主  文
異議駁回。
        理  由
一、原處分機關略以：西川交通事業股份有限公司所有五Ｒ－七０八號營業小客車於
    九十年十月十六日下午十五時二十六分於台中火車站出口由甲○○先生駕駛因「
    於設有禁止上客標誌之處所上客營運（上女客）」違規為台中市警察局第六分隊
    警員舉發製開中市警交字第ＧＢ0000000號違規通知單移送該站處理，該
    站於九十年十月三十一日依據道路交通管理處罰條例第六十條第二項第四款規定
    處罰，製開豐監稽違六三字第ＧＢ0000000號違反交通管理事件裁決書，
裁處罰鍰新臺幣九百元整並記違規點數一點，於法並無不當等語。
二、本件聲明異議意旨略以：異議人即受處分人案發當日其於建國路國光站邊下客後
    ，因有女客隨即上車把門關上，來不及開走，並非故意在火車站停車上客；因當
    時火車站交通繁雜噪音大，確實聽不到警笛聲；再建國路上、火車站前一帶，並
    無「禁止上客」之標誌，故原裁決處分顯有違誤，爰聲明異議云云。
三、按計程車之停車上客，不遵守主管機關之規定者，處汽車駕駛人新臺幣九百元以
    上一千八百元以下罰鍰。道路交通管理處罰條例第六十條第二項第四款定有明文
    。復依違反道路交通管理事件統一裁罰標準表規定，汽車駕駛人違反處罰條例第
    第六十條第二項第四款規定，於期限內繳納罰款者，處以罰鍰新臺幣九百元並計
    違規點數一點。
四、經查：受處分人甲○○對於民國九十年十月十六日下午十五時二十六許駕駛車牌
    號碼五Ｒ－七０八號營業小客車，於台中市火車站出口因違規上客，由台中市警
    察局交通隊第六分隊執勤員警當場舉發一節，並不爭執，復据證人即執勤員警李
    賢德於本院調查中結證屬實，並開具中市警交字第ＧＢ0000000號舉發違
    反道路交通管理事件通知單在卷可憑，其違規載客事實足堪認定；次查，受處分
    人稱火車站前一帶並沒有禁止上下旅客之標誌，然依證人即執勤員警李賢德於本
    院調查中證稱：「雖然沒有設置禁止標誌，但有設置計程車招呼站，以交通部的
    函示，計程車並不得在此地上車。」等語，再依內政部警政署八十二年四月十日
    （八二）警署交字第二一三０三號函之內容稱：「...... 該處既已設有計程車
    招呼站，營業小客車於下客後，未在計程車招呼站排班，即復搭載乘客營運，應
    可依道路交通管理處罰條例第二項第四款規定，依法舉發。」故受處分人既未依
    規定於計程車招呼站排班上客，從而，原處分機關交通部公路局台中區監理所豐
    原監理站據以援引前揭規定，裁處受處分人即異議人甲○○新臺幣九百元整，並
    記違規點數一點，於法並無不合。本件異議為無理由，應予駁回。
五、據上論斷，應依道路交通管理處罰條例第八十七條第二項、道路交通案件處理辦
    法第十九條，裁定如主文。
中      華      民      國    九十一    年      三      月    二十二    日
                                臺灣臺中地方法院交通法庭
                                      法  官  許  金  樹
如不服本裁定，應於送達後五日內，向本院提出抗告狀。
                                      書記官
中      華      民      國    九十一    年      三      月    二十二    日
